【裁判字號】    89,易,424
【裁判日期】    890516
【裁判案由】    違反毒品危害防制條例
【裁判全文】
臺灣新竹地方法院刑事判決                          八十九年度易字第四二四號
    公  訴  人  臺灣新竹地方法院檢察署檢察官
    被      告  甲○○
右列被告因違反毒品危害防制條例案件，經檢察官聲請簡易判決處刑（八十八年度毒
偵字第一一三九號），本院認應適用通常程序，判決如左：
    主  文
甲○○施用第二級毒品，累犯，處有期徒刑柒月。
    事  實
一、甲○○前有多次違反麻醉藥品管理條例之前科，最近一次係因違反麻醉藥品管理
    條例案件，經本院於民國八十六年四月二日以八十六年度易字第五六九號判處有
    期徒刑四月，於同月二十九日確定，於同年五月三十日易科罰金執行完畢。其於
    八十七年間復因施用毒品案件，經本院以八十七年度毒聲字第九三０號裁定送觀
    察、勒戒後，認無繼續施用毒品之傾向，業經臺灣新竹地方法院檢察署檢察官於
    八十七年十二月三十一日以八十七年度偵字第六九五五號不起訴處分確定。竟不
知悔改，於前開不起訴處分確定後之五年內，復於八十八年十月十七日二十一時
    三十分許前三、四天內之某時，在新竹縣竹北市朋友家中，以打火機燃燒鋁箔紙
    上的安非他命，再吸其上之煙之方式施用第二級毒品安非他命一次，嗣於同日二
    十一時三十分許，經警通知採尿查獲。經依本院八十八年度毒聲字第二七二三號
    裁定送臺灣新竹看守所附設勒戒所觀察、勒戒後，認有繼續施用毒品之傾向。
二、案經新竹縣警察局竹北分局報請臺灣新竹地方法院檢察署檢察官偵查起訴。
    理  由
一、訊據被告甲○○對於前揭施用第二級毒品安非他命之事實，業已坦承不諱，且被
    告於查獲當日所採之尿液經送鑑定，確呈安非他命陽性反應，有台灣檢驗科技股
    份有限公司濫用藥物尿液檢驗報告、列管毒品人口尿液檢體採集送驗紀錄表各一
    紙附卷足憑（見偵卷第四、五頁），而按「甲基安非他命經口服投與後約百分之
    七十於二十四小時內自尿液中排出，約百分之九十於九十六小時內自尿液中排出
    ，：：甲基安非他命之檢出與其投與方式、投與量、個人體質、採尿時間及檢測
    儀器之精密度等諸多關係有關，因此僅憑尿液中呈安非他命陽性反應，並無法確
    實推算吸食時間距採集時間之長短，惟依上述資料推斷，最長不可能超過四日」
    ，有行政院衛生署藥物食品檢驗局八十一年二月八日（八一）藥檢壹字第００一
    一五六號函一紙在卷可參；是經採尿檢驗呈安非他命陽性反應者，通常可認其人
    於採尿前九十六小時內有施用安非他命，是被告於本院審理時所為關於施用時間
    之自白，與事實相符，堪以採信，故本件事證明確，被告施用毒品犯行堪以認定
    。
二、核被告所為係犯毒品危害防制條例第十條第二項之施用第二級毒品安非他命罪。
    按犯毒品危害防制條例第十條之罪者，檢察官應先將被告送勒戒處所觀察、勒戒
    ，其期間不得逾一個月；經觀察、勒戒後，無繼續施用毒品之傾向者，應由檢察
    官為不起訴之處分；依前項規定為不起訴之處分後，五年內再犯第十條之罪，經
    觀察、勒戒後，認有繼續施用毒品傾向者，不適用前項規定；同條例第二十條第
    一項、第二項前段、第三項分別定有明文。被告於八十七年間復因施用毒品案件
    ，經本院以八十七年度毒聲字第九三０號裁定送觀察、勒戒後，認無繼續施用毒
    品之傾向，業經臺灣新竹地方法院檢察署檢察官於八十七年十二月三十一日以八
    十七年度偵字第六九五五號不起訴處分確定，此有臺灣高等法院被告全國前案紀
    錄表及臺灣新竹地方法院檢察署刑案資料查註紀錄表各一份在卷可稽，被告於五
    年內再犯本件毒品危害防制條例第十條第二項之罪，依本院八十八年度毒聲字第
    二七二三號裁定送臺灣新竹看守所附設勒戒所觀察、勒戒後，認有繼續施用毒品
    之傾向，亦有該所八十九年一月二十七日竹所總字第０二三一號函所附之有無繼
    續施用毒品傾向證明書一份附卷足憑（見偵卷第二十七頁），被告所為應予論罪
    科刑。末查，被告前有多次違反麻醉藥品管理條例之前科，最近一次係因違反麻
    醉藥品管理條例案件，經本院於八十六年四月二日以八十六年度易字第五六九號
    判決有期徒刑四月，於同月二十九日確定，於同年五月三十日易科罰金執行完畢
    ，有臺灣高等法院被告全國前案紀錄表一份附卷為憑，此次再犯本件有期徒刑以
    上之罪，為累犯，應依刑法第四十七條加重其刑。爰審酌被告素行不良，已有多
    次違反麻醉藥品管理條例案件之前科，仍無視法令之禁止，前已因施用毒品案件
    ，經不起訴處分，又再度施用足以導致精神障礙及生命危險之成癮性毒品，經施
    以觀察勒戒仍無法使其戒斷毒癮，足見其缺乏拒用毒品之決心及悔改之意，兼以
    施用毒品所生危害以自戕健康為主，及其施用次數，事後坦承犯行等一切情狀，
    量處如主文所示之刑，以資懲儆。
三、據上論斷，應依刑事訴訟法第四百五十二條、第二百九十九條第一項前段，毒品
    危害防制條例第十條第二項，刑法第十一條前段、第四十七條，判決如主文。
本案經檢察官黃仁宏到庭執行職務。
中      華      民      國    八十九    年      五      月     十六     日
                              臺灣新竹地方法院刑事第一庭
                                  審 判 長  法  官  賴  淑  敏
                                            法  官  黃  美  盈
                                            法  官  馮  俊  郎
右正本證明與原本無異。
如不服本判決，應於判決送達後十日內向本院提出上訴狀( 應附繕本 )，上訴於
臺灣高等法院。
                                            書記官  謝  國  聖
中      華      民      國    八十九    年      五      月     十六     日


司法院資訊處製作；財團法人民間司法改革基金會備份。
